臺灣臺南地方法院交通事件裁定　　　　　　　　　　九十三年度交聲字第一七二號
　　移 送機 關　交通部公路總局嘉義區監理所臺南監理站
　　受 處分 人
　　即 異議 人　甲○○
右列受處分人因違反道路交通管理處罰條例案件，對於交通部公路總局嘉義區監理所
臺南監理站民國九十三年四月五日所為之裁決處分（處分案號：嘉監南字第裁七四─
Ｆ00000000號）聲明異議，本院裁定如左：
    主  文
異議駁回。
    理  由
一、聲明異議意旨略以：受處分人即異議人甲○○雖不否認其於民國九十三年二月十
    一日十五時四十二分許，駕駛其所有之車牌號碼ＪＸ—０五七九號自用小客車，
    行經最高速限為時速六０公里之省道臺一線南下一四０˙一公里處時，該車之行
    車速度為時速七十八公里，而有超速之違規事實。然因該路段車輛稀少，路況並
    非繁忙，何以速限僅定為時速六十公里？況從舉發照片可知：異議人係因超車而
    行駛於最內側車道，實難以清楚辨認速限標誌，故異議人不服該裁處，而提起本
    件異議云云。
二、按汽車駕駛人，行車速度，超過規定之最高時速，處新臺幣一千二百元以上二千
    四百元以下罰鍰，並記違規點數一點，道路交通管理處罰條例第四十條第一項及
    第六十三條第一項第一款分別定有明文；又駕駛人駕駛汽車，應遵守道路交通標
    誌、標線、號誌之指示；而行車速度，依標誌或標線之規定，無標誌或標線者，
    時速不得超過五０公里，但在未劃設車道線或行車分向線之道路，時速不得超過
    四０公里，道路交通安全規則第九十條前段及第九十三條第一項第一款則有明文
    規定。
三、經查：
（一）本件受處分人即異議人甲○○並不否認其於九十三年二月十一日十五時四十二
      分許，駕駛其所有之車牌號碼ＪＸ—０五七九號自用小客車，行經最高速限為
      時速六０公里之省道臺一線南下一四０˙一公里處時，該車之行車速度為時速
      七十八公里，而有超速之違規事實，且有苗栗縣警察局苗縣警交字第Ｆ000
      00000號舉發違反道路交通管理事件通知單、苗栗縣警察局九十三年三月
      十八日苗警交字第０九三００五一０九一號書函各一份及違規測速採證照片二
      幀附卷可參。故異議人於右述時、地，駕駛其所有之上開自用小客車有超速之
      違規事實，應可認定。
（二）其次，異議人雖辯稱：因超車而行駛於內側車道，於超車期間如何能看到如此
      密集之速限標誌云云。然本件系爭路段南下一三九˙六四公里及一三九‧九九
      公里處，於中央分隔島均設置有「前有測速照相」及「速限六十公里」之標誌
      ，於內、外側快車道路面上亦均繪製有「速限六十公里」之標線；另南下一三
      九‧七公里處，於內側快車道上方亦懸掛有「速限六十公里」之標誌，該等標
      誌或標線，且無樹木或其他障礙物遮蔽之情事，均屬清晰可辨，有苗栗縣警察
      局九十三年七月三十日苗警交字第０九三００五一八五九號函所附之現場採證
      照片三幀存卷可佐，因之，由系爭路段沿路之標線或標誌觀之，異議人不論行
      駛於何車道，當可清楚知悉系爭路段之速限係時速六十公里。再者，汽車駕駛
      人駕駛汽車時，應遵守道路交通標誌、標線、號誌之指示，而此種遵守道路交
      通標誌、標線、號誌指示之義務，並不因汽車駕駛人是否處於超車之時而有所
      不同。且汽車駕駛人於超車時，其危險性較一般駕駛情形為高，汽車駕駛人於
      超車前自應更審慎注意道路最高速限之標誌、標線及號誌，以維自身及其他用
      路人之行車安全。今異議人於系爭路段沿路之速限標誌或標線並無不明或不清
      之情形下，因疏未注意速限六十公里之標誌、標線而超速行駛在先已有過失，
      其竟以上開速限標誌、標線之設置、繪製過於密集，致其超車時無從注意等語
      置辯，顯不足取。
（三）又異議人雖另辯稱：該路段車輛稀少，路況並非繁忙，何以最高速限僅定為時
      速六十公里等語。然道路最高行車時速之限制，係由道路交通主管機關即各縣
      市之交通局參酌路線設計、道路狀況、交通流量及肇事資料等各項因素而訂定
      ，故異議人尚無從僅憑其個人片面主觀之認知，即認主管機關就系爭路段行車
      最高速限之訂定有所不當，進而主張解免其違規超速之責任。據此，異議人上
      開所辯，亦無理由。
四、綜上所述，本件受處分人即異議人甲○○於前揭時、地，駕駛其所有之車牌號碼
    ＪＸ—０五七九號自用小客車，有超速之違規事實既可認定，則移送機關即交通
    部公路總局嘉義區監理所臺南監理站，據此並引用上開道路交通管理處罰條例第
    四十條第一項及第六十三條第一項第一款等規定，裁處異議人罰鍰新臺幣一千七
    百元，並記違規點數一點，於法即無不當。本件異議經核並無理由，應予駁回。
五、據上論斷，應依道路交通案件處理辦法第十九條，裁定如主文。
中      華      民      國    九十三    年      十      月     十一     日
                                  臺灣臺南地方法院交通法庭
                                      法  官  鄭燕璘
右正本證明與原本無異。
如不服本裁定應於送達後五日內向本院提出抗告狀。
                                      書記官  陳金堂
中      華      民      國    九十三    年      十      月     十二     日
